{"present": {"1 Singular": {"Affirmative": "steiril\u00edm", "Question": "an steiril\u00edm?", "Negative": "n\u00ed steiril\u00edm"}, "2 Singular": {"Affirmative": "steiril\u00edonn t\u00fa", "Question": "an steiril\u00edonn t\u00fa?", "Negative": "n\u00ed steiril\u00edonn t\u00fa"}, "3 Singular": {"Male": {"Affirmative": "steiril\u00edonn s\u00e9", "Question": "an steiril\u00edonn s\u00e9?", "Negative": "n\u00ed steiril\u00edonn s\u00e9"}, "Female": {"Affirmative": "steiril\u00edonn s\u00ed", "Question": "an steiril\u00edonn s\u00ed?", "Negative": "n\u00ed steiril\u00edonn s\u00ed"}}, "1 Plural": {"Compressed": {"Affirmative": "steiril\u00edmid", "Question": "an steiril\u00edmid?", "Negative": "n\u00ed steiril\u00edmid"}, "Extended": {"Affirmative": "steiril\u00edonn muid", "Question": "an steiril\u00edonn muid?", "Negative": "n\u00ed steiril\u00edonn muid"}}, "2 Plural": {"Affirmative": "steiril\u00edonn sibh", "Question": "an steiril\u00edonn sibh?", "Negative": "n\u00ed steiril\u00edonn sibh"}, "3 Plural": {"Affirmative": "steiril\u00edonn siad", "Question": "an steiril\u00edonn siad?", "Negative": "n\u00ed steiril\u00edonn siad"}, "Passive": {"Affirmative": "steiril\u00edtear", "Question": "an steiril\u00edtear?", "Negative": "n\u00ed steiril\u00edtear"}}, "future": {"1 Singular": {"Affirmative": "steirileoidh m\u00e9", "Question": "an steirileoidh m\u00e9?", "Negative": "n\u00ed steirileoidh m\u00e9"}, "2 Singular": {"Affirmative": "steirileoidh t\u00fa", "Question": "an steirileoidh t\u00fa?", "Negative": "n\u00ed steirileoidh t\u00fa"}, "3 Singular": {"Male": {"Affirmative": "steirileoidh s\u00e9", "Question": "an steirileoidh s\u00e9?", "Negative": "n\u00ed steirileoidh s\u00e9"}, "Female": {"Affirmative": "steirileoidh s\u00ed", "Question": "an steirileoidh s\u00ed?", "Negative": "n\u00ed steirileoidh s\u00ed"}}, "1 Plural": {"Compressed": {"Affirmative": "steirileoimid", "Question": "an steirileoimid?", "Negative": "n\u00ed steirileoimid"}, "Extended": {"Affirmative": "steirileoidh muid", "Question": "an steirileoidh muid?", "Negative": "n\u00ed steirileoidh muid"}}, "2 Plural": {"Affirmative": "steirileoidh sibh", "Question": "an steirileoidh sibh?", "Negative": "n\u00ed steirileoidh sibh"}, "3 Plural": {"Affirmative": "steirileoidh siad", "Question": "an steirileoidh siad?", "Negative": "n\u00ed steirileoidh siad"}, "Passive": {"Affirmative": "steirileofar", "Question": "an steirileofar?", "Negative": "n\u00ed steirileofar"}}, "past": {"1 Singular": {"Affirmative": "steiriligh m\u00e9", "Question": "ar steiriligh m\u00e9?", "Negative": "n\u00edor steiriligh m\u00e9"}, "2 Singular": {"Affirmative": "steiriligh t\u00fa", "Question": "ar steiriligh t\u00fa?", "Negative": "n\u00edor steiriligh t\u00fa"}, "3 Singular": {"Male": {"Affirmative": "steiriligh s\u00e9", "Question": "ar steiriligh s\u00e9?", "Negative": "n\u00edor steiriligh s\u00e9"}, "Female": {"Affirmative": "steiriligh s\u00ed", "Question": "ar steiriligh s\u00ed?", "Negative": "n\u00edor steiriligh s\u00ed"}}, "1 Plural": {"Compressed": {"Affirmative": "steiril\u00edomar", "Question": "ar steiril\u00edomar?", "Negative": "n\u00edor steiril\u00edomar"}, "Extended": {"Affirmative": "steiriligh muid", "Question": "ar steiriligh muid?", "Negative": "n\u00edor steiriligh muid"}}, "2 Plural": {"Affirmative": "steiriligh sibh", "Question": "ar steiriligh sibh?", "Negative": "n\u00edor steiriligh sibh"}, "3 Plural": {"Compressed": {"Affirmative": "steiriligh siad", "Question": "ar steiriligh siad?", "Negative": "n\u00edor steiriligh siad"}, "Extended": {"Affirmative": "steiril\u00edodar", "Question": "ar steiril\u00edodar?", "Negative": "n\u00edor steiril\u00edodar"}}, "Passive": {"Affirmative": "steiril\u00edodh", "Question": "ar steiril\u00edodh?", "Negative": "n\u00edor steiril\u00edodh"}}, "condi": {"1 Singular": {"Affirmative": "steirileoinn", "Question": "an steirileoinn?", "Negative": "n\u00ed steirileoinn"}, "2 Singular": {"Affirmative": "steirileof\u00e1", "Question": "an steirileof\u00e1?", "Negative": "n\u00ed steirileof\u00e1"}, "3 Singular": {"Male": {"Affirmative": "steirileodh s\u00e9", "Question": "an steirileodh s\u00e9?", "Negative": "n\u00ed steirileodh s\u00e9"}, "Female": {"Affirmative": "steirileodh s\u00ed", "Question": "an steirileodh s\u00ed?", "Negative": "n\u00ed steirileodh s\u00ed"}}, "1 Plural": {"Compressed": {"Affirmative": "steirileoimis", "Question": "an steirileoimis?", "Negative": "n\u00ed steirileoimis"}, "Extended": {"Affirmative": "steirileodh muid", "Question": "an steirileodh muid?", "Negative": "n\u00ed steirileodh muid"}}, "2 Plural": {"Affirmative": "steirileodh sibh", "Question": "an steirileodh sibh?", "Negative": "n\u00ed steirileodh sibh"}, "3 Plural": {"Compressed": {"Affirmative": "steirileoid\u00eds", "Question": "an steirileoid\u00eds?", "Negative": "n\u00ed steirileoid\u00eds"}, "Extended": {"Affirmative": "steirileodh siad", "Question": "an steirileodh siad?", "Negative": "n\u00ed steirileodh siad"}}, "Passive": {"Affirmative": "steirileofa\u00ed", "Question": "an steirileofa\u00ed?", "Negative": "n\u00ed steirileofa\u00ed"}}, "imper": {"1 Singular": {"Affirmative": "steiril\u00edm!", "Negative": "n\u00e1 steiril\u00edm!"}, "2 Singular": {"Affirmative": "steiriligh!", "Negative": "n\u00e1 steiriligh!"}, "3 Singular": {"Male": {"Affirmative": "steiril\u00edodh s\u00e9!", "Negative": "n\u00e1 steiril\u00edodh s\u00e9!"}, "Female": {"Affirmative": "steiril\u00edodh s\u00ed!", "Negative": "n\u00e1 steiril\u00edodh s\u00ed!"}}, "1 Plural": {"Compressed": {"Affirmative": "steiril\u00edmis!", "Negative": "n\u00e1 steiril\u00edmis!"}, "Extended": {"Affirmative": "steiril\u00edodh muid!", "Negative": "n\u00e1 steiril\u00edodh muid!"}}, "2 Plural": {"Affirmative": "steiril\u00edg\u00ed!", "Negative": "n\u00e1 steiril\u00edg\u00ed!"}, "3 Plural": {"Compressed": {"Affirmative": "steiril\u00edd\u00eds!", "Negative": "n\u00e1 steiril\u00edd\u00eds!"}, "Extended": {"Affirmative": "steiril\u00edodh siad!", "Negative": "n\u00e1 steiril\u00edodh siad!"}}, "Passive": {"Affirmative": "steiril\u00edtear!", "Negative": "n\u00e1 steiril\u00edtear!"}}, "pastConti": {"1 Singular": {"Affirmative": "steiril\u00ednn", "Question": "an steiril\u00ednn?", "Negative": "n\u00ed steiril\u00ednn"}, "2 Singular": {"Affirmative": "steiril\u00edte\u00e1", "Question": "an steiril\u00edte\u00e1?", "Negative": "n\u00ed steiril\u00edte\u00e1"}, "3 Singular": {"Male": {"Affirmative": "steiril\u00edodh s\u00e9", "Question": "an steiril\u00edodh s\u00e9?", "Negative": "n\u00ed steiril\u00edodh s\u00e9"}, "Female": {"Affirmative": "steiril\u00edodh s\u00ed", "Question": "an steiril\u00edodh s\u00ed?", "Negative": "n\u00ed steiril\u00edodh s\u00ed"}}, "1 Plural": {"Compressed": {"Affirmative": "steiril\u00edmis", "Question": "an steiril\u00edmis?", "Negative": "n\u00ed steiril\u00edmis"}, "Extended": {"Affirmative": "steiril\u00edodh muid", "Question": "an steiril\u00edodh muid?", "Negative": "n\u00ed steiril\u00edodh muid"}}, "2 Plural": {"Affirmative": "steiril\u00edodh sibh", "Question": "an steiril\u00edodh sibh?", "Negative": "n\u00ed steiril\u00edodh sibh"}, "3 Plural": {"Compressed": {"Affirmative": "steiril\u00edd\u00eds", "Question": "an steiril\u00edd\u00eds?", "Negative": "n\u00ed steiril\u00edd\u00eds"}, "Extended": {"Affirmative": "steiril\u00edodh siad", "Question": "an steiril\u00edodh siad?", "Negative": "n\u00ed steiril\u00edodh siad"}}, "Passive": {"Affirmative": "steiril\u00edt\u00ed", "Question": "an steiril\u00edt\u00ed?", "Negative": "n\u00ed steiril\u00edt\u00ed"}}, "subj": {"1 Singular": {"Affirmative": "go steiril\u00ed m\u00e9", "Negative": "n\u00e1r steiril\u00ed m\u00e9"}, "2 Singular": {"Affirmative": "go steiril\u00ed t\u00fa", "Negative": "n\u00e1r steiril\u00ed t\u00fa"}, "3 Singular": {"Male": {"Affirmative": "go steiril\u00ed s\u00e9", "Negative": "n\u00e1r steiril\u00ed s\u00e9"}, "Female": {"Affirmative": "go steiril\u00ed s\u00ed", "Negative": "n\u00e1r steiril\u00ed s\u00ed"}}, "1 Plural": {"Compressed": {"Affirmative": "go steiril\u00edmid", "Negative": "n\u00e1r steiril\u00edmid"}, "Extended": {"Affirmative": "go steiril\u00ed muid", "Negative": "n\u00e1r steiril\u00ed muid"}}, "2 Plural": {"Affirmative": "go steiril\u00ed sibh", "Negative": "n\u00e1r steiril\u00ed sibh"}, "3 Plural": {"Affirmative": "go steiril\u00ed siad", "Negative": "n\u00e1r steiril\u00ed siad"}, "Passive": {"Affirmative": "go steiril\u00edtear", "Negative": "n\u00e1r steiril\u00edtear"}}, "verbal noun": "steirili\u00fa", "verbal adjective": "steirilithe"}